【裁判字號】    96,訴,3946
【裁判日期】    970204
【裁判案由】    毒品危害防制條例
【裁判全文】
臺灣臺中地方法院刑事判決              96年度訴字第3946號
公  訴  人  臺灣臺中地方法院檢察署檢察官
被      告  乙○○
上列被告因毒品危害防制條例案件，經檢察官提起公訴（96年度
毒偵字第5206號），本院因被告所犯非死刑、無期徒刑、最輕本
刑為三年以上有期徒刑之罪或高等法院管轄第一審案件，經被告
就被訴事實為有罪之陳述，裁定進行簡式審判程序，判決如下：
    主    文
乙○○施用第一級毒品，累犯，處有期徒刑壹年陸月，扣案之第
一級毒品海洛因壹小包（驗餘淨重零點貳玖零伍公克）沒收銷燬
之。
    犯罪事實
一、乙○○前於民國87年間因施用毒品案件，經送觀察、勒戒後
    ，認有繼續施用毒品傾向，接續執行強制戒治，嗣經停止戒
    治付保護管束出所，惟再經撤銷停止戒治並入所執行殘餘期
    間，嗣於89年1月6日執行完畢釋放；而於上揭強制戒治執行
    完畢釋放後5年內，於90年間再因施用毒品案件而經提起公
    訴並執行強制戒治，嗣於90年4月25日執行強制戒治期滿釋
    放。又因違反職役職責罪、竊盜罪，經軍事法院及本院各判
    處有期徒刑10月、5月，並定應執行有期徒刑1年1月，再於
    強制戒治期滿後5年內之93年間，因違反毒品危害防制條例
    案件，經軍事法院各判處有期徒刑1年2月、10月，定應執行
    有期徒刑1年10月。上揭案件定應執行有期徒刑2年11月確定
    ，並於95年11月19日執行完畢。詎仍不知悔改，復於96 年9
    月12日下午4時30分許，在臺中市○區○○○街159巷3號內
    ，以將海洛因及甲基安非他命放入玻璃球內混合施用方式，
    施用第一級毒品海洛因及第二級毒品甲基安非他命1次。嗣
    於96年9月12日下午5時40分許，為警在上址查獲，並在同時
    查獲之羅一勤（另案提起公訴）身上扣得共同持有之海洛因
    1包（驗餘淨重0.2905公克）及白色粉末（葡萄糖）1包（驗
    餘淨重22.65公克）。
二、案經臺中市警察局第三分局移送臺灣臺中地方法院檢察署檢
    察官偵查起訴。
    理    由
一、證據名稱﹕
  (一)被告乙○○於警詢、偵查中及本院審理時之自白。
  (二)中山醫學大學附設醫院檢驗科藥物檢測中心尿液檢驗報告1
    紙。
  (三)扣案之海洛因1包（驗餘淨重0.2905）及行政院衛生署草屯
    療養院鑑定書1紙。
  (四)臺灣高等法院被告前案紀錄表。
二、按毒品危害防制條例第20條第3項雖規定：「依前項規定為
    觀察、勒戒或強制戒治執行完畢釋放後，5年後再犯第10條
    之罪者，適用本條前2項之規定」（即須再經觀察勒戒、強
    制戒治程序）；但觀諸該項之修正理由略以：「觀察、勒戒
    或強制戒治後5年再犯者，顯現前所實施之觀察、勒戒或強
    制戒治已足以遮斷其施用毒品之癮，為期自新及協助其斷除
    毒癮，對此5年後再犯者爰明定仍適用初犯之規定，先經觀
    察勒戒、強制戒治之程序」。則解釋該項「5年後再犯第10
    條之罪者」，應僅指「自觀察、勒戒或強制戒治執行完畢後
    5年內，均未曾有施用第一、二級毒品犯行，於5年後方再犯
    者」之情形，方符法律修正意旨（參最高法院95年第7次刑
    事庭會議決議）。查被告前曾於87年間因施用毒品案件，經
    本院裁定令入戒治所接受強制戒治，嗣經停止戒治付保護管
    束出所，惟再經撤銷停止戒治入所執行殘餘期間，嗣於89年
    1月6日執行完畢釋放；而於上揭強制戒治執行完畢釋放後5
    年內，於90年間再因施用毒品案件而提起公訴並執行強制戒
    治，嗣於90年4月25日期滿執行完畢，距本件施用毒品犯行
    ，固已逾5年，惟被告於上揭強制戒治執行完畢後5年內之「
    93年間」，已有觸犯毒品危害防制條例第10條之犯行，且經
    軍事法院以93年台判字第281號判決有罪確定，揆諸上揭說
    明，本件自得不適用同條例第20條第3項，故應依該條例第
    10條處罰。
三、核被告所為，係犯毒品危害防制條例第10條第1、2項之施用
    第一、二級毒品罪。被告持有第一、二級毒品之低度行為，
    為施用第一、二級毒品之高度行為所吸收，不另論罪。又被
    告所犯施用第一級毒品罪與施用第二級毒品罪係一行為觸犯
    數罪名，屬想像競合，應從一重之施用第一級毒品罪處斷。
    又被告於有期徒刑執行完畢後，5年內故意再犯本件有期徒
    刑以上之罪，為累犯，應加重其刑。爰審酌被告無視於毒品
    對於自身健康之戕害及國家對於杜絕毒品犯罪之禁令，於經
    前揭毒品案件判決有罪確定後又再犯本件施用第一級毒品罪
    ，惟施用毒品係自戕行為，並未因此而危害他人，且被告犯
    罪手段尚屬平和及坦承犯行，態度良好等一切情狀，量處如
    主文所示之刑。又扣案之海洛因1小包，為第一級毒品，應
    依毒品危害防制條例第18條第1項前段之規定，沒收銷燬之
    。
據上論斷，依刑事訴訟法第273條之1第1項、第299條第1項前段
、第310條之2、第454條，毒品危害防制條例第10條第1項、第2
項、第18條第1項，刑法第11條、第47條第1項、第55條，判決如
主文。
本案經檢察官甲○○到庭執行職務。
中    華    民    國    97    年     2    月     4    日
                  刑事第八庭  法  官  戴嘉慧
上正本證明與原本無異。
如不服本判決，應於收受送達後10日內向本院提出上訴書狀（應
敘述具體理由並附繕本）。
上訴書狀如未敘述理由，應於上訴期間屆滿後20日內補提理由書
於本院。
                              書記官  劉晴芬
中    華    民    國    97    年     2    月     4    日
附錄論罪科刑法條
毒品危害防制條例第10條第1項
施用第一級毒品者，處6月以上5年以下有期徒刑。


司法院資訊處製作；財團法人民間司法改革基金會備份。
